【裁判字號】    99,上訴,1046
【裁判日期】    990329
【裁判案由】    妨害風化
【裁判全文】
臺灣高等法院刑事判決           99年度上訴字第1046號
上  訴  人
即  被  告  甲○○
上列上訴人因妨害風化案件，不服臺灣板橋地方法院98年度訴字
第3749號，中華民國99年1月14日第一審判決（起訴案號：臺灣
板橋地方法院檢察署98年度偵字第26046號），提起上訴，本院
判決如下：
    主  文
上訴駁回。
    理  由
一、不服地方法院之第一審判決而上訴者，應提出上訴書狀，向
    管轄第二審之高等法院為之。上訴書狀應敘述具體理由，刑
    事訴訟法第361條第1項、第2項定有明文。所謂「應敘述具
    體理由」，係指須就不服之判決為具體之指摘而言。惟提起
    第二審上訴之目的，既在於請求第二審法院撤銷、變更原判
    決，故所稱具體理由，係指須就不服之判決為具體之指摘而
    言，如僅泛稱原判決認事用法不當或採證違法、判決不公等
    ，則非具體理由。本件原判決認定：被告甲○○於民國98年
    9月18日21時45分許，與成年女子張寶雲約定，張寶雲可在
    臺北縣板橋市○○路○段201號3樓2號房與其招攬來之不特定
    之男客為性交（俗稱全套，即男客可以陰莖插入女子陰道內
    ）或猥褻（俗稱半套，即女子以手幫男客按摩陰莖）之性交
    易，其收費方法為每次全套新臺幣（下同）2,600元、半套
    1,600元，甲○○全套可抽1,000元、半套可抽800元以營利
    。迨同日22時35分許，甲○○在同路段197號前攬得男客林
    佳旻並與之談妥全套性交易價格為2,600元後，即將林佳旻
    帶至同路段201號3樓2號房，並指示張寶雲應收取2,600元，
    而媒介、容留張寶雲在該房內與林佳旻為性交行為。其後，
    林佳旻於與張寶雲在該房內完成性交行為後，即交付2,600
    元予張寶雲。嗣為警當場查獲等情。因而論被告以意圖使女
    子與他人為性交行為，而容留以營利罪（累犯），處有期徒
    刑捌月；及為相關從刑之宣告。已詳細敘明其所憑之證據及
    認定之理由。並說明：審酌被告除有構成累犯之前案紀錄外
    ，復有如原審判決事實欄第一段所示其他多次犯意圖使女子
    與他人為性交之行為而容留以營利罪紀錄，足見其素行不良
    且無悔改之意，嚴重敗壞社會風氣，行為可訾，兼衡以其犯
    罪之動機目的、智識程度、生活狀況及犯後態度等一切情狀
    ，量處如前開之刑之理由。經核認事用法及量刑均無不合。
二、被告上訴意旨略稱：警察為何不捉其他案件而只抓被告。盼
    同情及原諒被告為獨資老人，為吃一碗飯才為此工作，客人
    均是自願進來，小姐均50歲左右，亦是為家庭才從事此行業
    云云。然並未具體指明本件原判決有何認事、用法或量刑等
    足以影響判決本旨之違法或不當情形，自不合於首揭提起第
    二審上訴，上訴書狀應敘述具體理由之規定。其上訴顯屬違
    背法律上之程式，爰不經言詞辯論，駁回其上訴。
據上論斷，應依刑事訴訟法第367條前段、第372條，判決如主文
。
中    華    民    國    99    年    3     月    29    日
                  刑事第十二庭審判長法  官  蔡永昌
                                    法  官  吳啟民
                                    法  官  蔡國在
以上正本證明與原本無異。
如不服本判決，應於收受送達後10日內向本院提出上訴書狀，其
未敘述上訴之理由者並得於提起上訴後10日內向本院補提理由書
（均須按他造當事人之人數附繕本）「切勿逕送上級法院」。
                                    書記官  顧哲瑜
中    華    民    國    99    年    3     月    29    日

司法院資訊處製作；財團法人民間司法改革基金會備份。
